【裁判字號】    98,中簡上,9
【裁判日期】    980825
【裁判案由】    業務侵占
【裁判全文】
臺灣臺中地方法院刑事判決             98年度中簡上字第9號
上  訴  人  臺灣臺中地方法院檢察署檢察官
被      告  乙○○
上列上訴人因業務侵占案件，不服本院九十七年度中簡字第三三
五三號中華民國九十七年十月二十八日第一審簡易判決（聲請簡
易判決處刑案號：臺灣臺中地方法院檢察署九十七年度偵字第一
八四九六號）提起上訴，本院管轄之第二審合議庭判決如下：
    主    文
上訴駁回。
乙○○緩刑參年。並應向被害人達瑩股份有限公司支付如附表所
示之金額。
    事實及理由
一、本案經本院審理結果，認第一審簡易判決認事用法及量刑均
    無不當，應予維持，並除證據欄茲補充「被告於本院審理時
    之自白」外，餘均引用第一審判決書記載之事實、證據及理
    由。
二、上訴意旨略以：本件被告尚未將侵占之款項返還，原審量刑
    過輕云云。
三、惟查：
（一）按關於刑之量定，係實體法上賦予法院得為自由裁量之事
      項，苟已斟酌刑法第五十七條各款所列情狀，而未逾越法
      定刑度，或濫用其權限，即不得任意指摘為違法（最高法
      院七十二年度臺上字第六六九六號、七十五年度臺上字第
      七Ｏ三三號判例、九十五年度臺上字第七三一五號、第七
      三六四號判決均可參照）。且在同一犯罪事實與情節，如
      別無其他加重或減輕之原因，下級審法院量定之刑，亦無
      過重或失輕之不當情形，則上級審法院對下級審法院之職
      權行使，原則上應予尊重（最高法院八十五年度臺上字第
      二四四六號判決參照）。
（二）被告所犯之刑法三百三十六條第二項之業務侵占罪，其法
      定刑為「六月以上五年以下有期徒刑，得併科三千元以下
      罰金」，原審已依刑事訴訟法第四百五十四條第二項詳細
      記載認定之犯罪事實、證據及應適用之法條，顯已審酌被
      告之業務侵占罪之犯行，對被害人所造成之損害等一切情
      狀，而於法定刑度內量處被告有期徒刑六月，並諭知易科
      罰金之折算標準，其認事用法及量刑，均無何違法失當之
      處，本件上訴請求從重量刑，並無理由，應將其上訴駁回
      。
四、又被告前未曾因故意犯罪受有期徒刑以上刑之宣告等情，有
    臺灣高等法院被告前案紀錄表及臺灣臺中地方法院檢察署刑
    案資料查註紀錄表各一份在卷可稽，因一時失慮，致罹刑章
    ，經此司法偵審程式後，當知所警惕，信無再犯之虞，且被
    告業與告訴人公司達瑩股份有限公司（下稱達瑩公司）調解
    成立，且告訴代理人甲○○並於本院審理期日稱倘被告於民
    國九十八年九月前依調解筆錄內容履行，則同意給被告緩刑
    之宣告，但請求附條件命被告履行調解筆錄所成立之條件等
    語（參本院卷第七十七頁反面），是本院認其所受宣告之刑
    ，以暫不執行為適當，爰諭知緩刑三年，以勵自新，並觀後
    效。末按緩刑宣告，得斟酌情形，命犯罪行為人向被害人支
    付相當數額之財產或非財產上之損害賠償，刑法第七十四條
    第二項第三款亦有明定。為確保被告於緩刑期間，能按其於
    本院調解時所承諾之賠償金額以及付款方式履行，以確實收
    緩刑之功效，爰依前揭規定及上開調解內容，併諭知被告應
    給付達瑩公司一百三十三萬八千八百四十六元，給付方法為
    自九十八年五月三十日起至一百年四月三十日止，於每月三
    十日前各給付五萬五千七百八十六元，如有一期未履行視為
    全部到期。倘被告未遵循本院諭知之緩刑期間負擔而情節重
    大者，檢察官得依刑事訴訟法第四百七十六條及刑法第七十
    五條之一第一項第四款之規定，聲請撤銷本案緩刑之宣告，
    併予敘明。
據上論斷，應依刑事訴訟法第四百五十五條之一第三項、第三百
六十四條、第三百七十三條、第三百六十八條，刑法第七十四條
第一項第一款、第二項第三款，判決如主文。
中    華    民    國    98    年    8     月    25    日
           刑事第七庭    審判長法  官  陳慧珊
                               法  官  丁智慧
                               法  官  林慶郎
以上正本證明與原本無異
不得上訴
                               書記官  黃士益
中    華    民    國    98    年    8     月    25    日
附表：
被告應給付達瑩股份有限公司壹佰參拾參萬捌仟捌佰肆拾陸元，
給付方法為自民國九十八年五月三十日起至一百年四月三十日止
，於每月三十日前各給付伍萬伍仟柒佰捌拾陸元，如有一期未履
行視為全部到期。
附錄本案論罪科刑法條全文：
中華民國刑法第336條
（公務公益侵占罪、業務侵占罪）
對於公務上或因公益所持有之物，犯前條第 1 項之罪者，處 1
年以上 7 年以下有期徒刑，得併科 5 千元以下罰金。
對於業務上所持有之物，犯前條第 1 項之罪者，處 6 月以上
5 年以下有期徒刑，得併科 3 千元以下罰金。
前二項之未遂犯罰之。


司法院資訊處製作；財團法人民間司法改革基金會備份。
